【裁判字號】    97,毒抗,230
【裁判日期】    970530
【裁判案由】    毒品危害防制條例
【裁判全文】
臺灣高等法院刑事裁定                 97年度毒抗字第230號
抗  告  人  甲○○
即  被  告
                    原住新竹縣.
上列抗告人因違反毒品危害防制條例案件，不服臺灣板橋地方法
院中華民國97年4 月28日裁定（原審案號：97年度毒聲字第931
號），提起抗告，本院裁定如下：
    主  文
抗告駁回。
    理  由
一、按抗告期間，除有特別規定外，為5日，自送達裁定後起算
    ；抗告法院認為抗告不合法律上之程式或法律上不應准許，
    或其抗告權已經喪失者，應以裁定駁回之；又送達文書，除
    本章有特別規定外，準用民事訴訟法之規定；送達於住、居
    所、事務所或營業所，不獲會晤應受送達人者，得將文書付
    與有辨別事理能力之同居人或受僱人，刑事訴訟法第406 條
    、第411 條、第62條及民事訴訟法第137 條第1 項分別定有
    明文。
二、原裁定意旨略以：抗告人甲○○於警詢及檢察官訊問時，雖
    均否認有施用第二級毒品之犯行，惟經警採取其尿液送驗後
    ，呈甲基安非他命陽性反應。又被告前因施用毒品案件，經
    臺灣新竹地方法院裁定送勒戒處所觀察、勒戒，經觀察、勒
    戒後，認無繼續施用毒品傾向，於民國（下同）89年3月7日
    執行完畢，而抗告人係於該次觀察、勒戒執行完畢釋放5年
    後，再為本件施用第二級毒品犯行，洵堪認定，檢察官依毒
    品危害防制條例第20條第1項、第3項，觀察勒戒處分執行條
    例第3條第1項規定，聲請裁定將抗告人送勒戒處所觀察、勒
    戒核無不合，應予准許。
三、本件抗告意旨略以：
（一）尿液檢驗呈現甲基安非他命陽性反應之原因不只限於施用
      毒品，若處於密閉空間而有他人施用毒品時，吸入該毒品
      逸散之氣體亦非無可能。抗告人體內所呈現之甲基安非他
      命陽性反應，應係於同一密閉空間內有他人吸食毒品，致
      使抗告人吸入含有毒品之二手煙所致。
（二）依據科學臨床實驗，除施用第二級毒品外，服用其他藥物
      ，亦可能導致尿液檢測之結果呈現甲基安非他命陽性反應
      。是本件尿液之檢驗結果得否認定抗告人施用第二級毒品
      等情，尚應輔以其他科學檢驗方式如測謊或另採集抗告人
      毛髮、唾液、血液、糞便等再次送檢，以確保前開抗告人
      尿液檢驗結果之真實性。
（三）抗告人深知毒品危害身體健康、家庭幸福、誤人誤己，是
      抗告人當無於自己住處吸毒之可能，斷不能僅憑1 紙陽性
      檢驗報告，率認定抗告人有服用毒品等情。準此，請求鈞
      院撤銷原裁定云云。
四、經查：本件抗告人因違反毒品危害防制條例案件，經原審法
    院裁定將抗告人送勒戒處所觀察、勒戒後，於97年5 月2 日
    將裁定正本送達於抗告人位於臺北縣土城市○○路○ 段255
    號8 樓之12之現居所（抗告人現仍居於該處，見本件刑事抗
    告狀），因未獲會晤本人由抗告人之受僱人葉進財代為收受
    等情，有送達證書1 件附卷可稽。又本件抗告期間並無特別
    規定，依照首開說明，自為5 日，且抗告人之現居所與原審
    法院同在臺北縣土城市，無庸計算在途期間，則抗告期間自
    送達裁定之翌日即97年5 月3 日起算，計至97年5 月7 日屆
    滿，而抗告人遲至97年5 月8 日，始向原審法院提出抗告，
    此亦有本件刑事抗告狀上原審法院收狀戳之收狀時間在卷可
    憑。是抗告人之抗告顯逾法定期間，其抗告不合法律程式，
    應予駁回。
五、據上論斷，應依刑事訴訟法第411 條，裁定如主文。
中    華    民    國    97    年    5     月    30    日
                  刑事第三庭審判長法  官  蔡秀雄
                                  法  官  許文章
                                  法  官  謝靜恒
以上正本證明與原本無異。
不得再抗告。
                                  書記官  陳珮茹
中    華    民    國    97    年    5     月    30    日


司法院資訊處製作；財團法人民間司法改革基金會備份。
